臺灣高等法院刑事裁定
110年度聲再字第77號
再審聲請人
即受判決人  鄭志浩




上列再審聲請人因妨害名譽等案件，對於本院109年度上易字第2
012號，中華民國110年1月26日第二審確定判決（原審案號：臺
灣新竹地方法院109年度易字第387號；起訴案號：臺灣新竹地方
檢察署109年度偵字第3035號），聲請再審，本院裁定如下：
    主  文
再審之聲請駁回。 
    理  由
一、聲請意旨詳如刑事再審聲請狀、Line文字截圖及Line文字截
    圖之訊息文字內容所載（見附件）。
二、按刑事訴訟法第421條規定，不得上訴於第三審法院之案件
    ，其經第二審法院確定之有罪判決，就足生影響於判決之重
    要證據漏未審酌，得聲請再審。而所謂「足生影響於判決之
    重要證據漏未審酌」者，係指該證據業經法院予以調查或經
    聲請調查而未予調查，致於該確定判決中漏未加以審認，而
    該證據如經審酌，則足生影響於該判決之結果，應為被告有
    利之判決而言。苟事實審法院依調查之結果，本於論理法則
    、經驗法則及證據法則，經取捨證據後認定事實者，既對卷
    附證據資料為價值判斷，而對被告不利之證據採酌據為論罪
    之依據，至其餘與前開論罪證據不相容之供述，縱屬對被告
    有利，仍無證據價值而不採，此係有意不採，並非疏而漏未
    審酌，尚不得據為聲請再審之理由。如證據業經法院本其自
    由心證予以取捨及判斷，僅係對此持相異評價，即不能以此
    為由聲請再審（最高法院89年度台抗字第30號裁定要旨參照
    ）。又所謂重要證據，係指該證據就本身形式上觀察，固不
    以絕對不須經過調查程序為條件，但必須顯然可認為足以動
    搖原有罪確定判決，而為受判決人應受無罪、或免訴、或輕
    於原審所認定之罪名方可，如不足以推翻原審所認定罪刑之
    證據，即非足生影響於原判決之重要證據。
三、本院查：
  ㈠原確定判決認定再審聲請人即受判決人鄭志浩有刑法第310條
    第2項散布文字誹謗罪之犯行，已詳細說明其採證認事之理
    由，就再審聲請人所提各項辯解，亦逐一說明其不可採信之
    理由，有該判決書在卷可按（見本院卷第43-52頁），其認
    事用法尚無違誤。
  ㈡再審聲請人上開指述作為足生影響於判決之重要證據漏未審
    酌之事由聲請再審，除附具原確定判決繕本外，細究其聲請
    再審之原因事實與其所檢附之「重要證據」，無非係以其於
    原確定判決審理時所提出之「辯護意旨狀」及該狀證據清單
    編號二至四為據(見本院卷第13頁即刑事再審聲請狀第四頁)
    ，且所稱原確定判決漏未審酌證據亦僅為上開辯護意旨要旨
    (見本院卷第17至21頁即刑事再審聲請狀第六至八頁)，核與
    其於事實審法院審理時否認犯罪之辯詞大致相符，原確定判
    決對再審聲請人辯詞何以不足採信，包含關鍵字「向死而生
    」與再審聲請人之連結，以及編號1、2投稿均為其所張貼，
    且除網站管理人外，無從更動貼文內容之事實等情，均已依
    據卷內資料予以指駁及說明，核其論斷，皆為法院職權之適
    當行使，不悖於經驗法則及論理法則，殊無違法或不當，再
    審聲請人無非係對原確定判決已說明論斷之事項及調查評價
    、判斷之證據，再憑己見為相異評價之主張，顯不足以動搖
    及推翻原確定判決所認定罪刑之事實。又再審聲請人所提原
    確定判決審辯護意旨狀證據清單編號二至四等其他證據，原
    確定判決未就上開證據加以審究，此乃職權取捨證據之當然
    結果，縱未於判決理由內一一說明，亦無漏未審酌可言。
  ㈢從而，再審聲請人本件聲請意旨所陳，無非係對於原確定判
    決依憑卷內事證綜合判斷所為之採證認事職權適法行使，重
    複以相同事證爭執，並不足以動搖原有罪確定判決，並無重
    要證據漏未審酌之處，要與刑事訴訟法第421條規定之聲請
    再審要件不合，應駁回本件再審之聲請。
四、至刑事訴訟法關於再審編雖於109年1月8日增訂第429條之2
    ，明定「聲請再審之案件，除顯無必要者外，應通知聲請人
    及其代理人到場，並聽取檢察官及受判決人之意見。但無正
    當理由不到場，或陳明不願到場者，不在此限。」然該條仍
    賦予法官確認是否為「顯無必要」之權限，如依聲請意旨，
    從形式上觀察，聲請顯無理由而應予駁回，當然無庸依上開
    規定通知到場聽取意見之必要，庶免徒然浪費有限之司法資
    源（最高法院109年度台抗字第263號裁定意旨參照）。本院
    既認本件再審聲請顯無理由，依據上開說明，自無通知受判
    決人到場聽取意見之必要，併此指明。
五、據上論斷，應依刑事訴訟法第434條第1項，裁定如主文。
中　　華　　民　　國　 110　　年　　6 　　月　　9   　日
                  刑事第二十三庭審判長法　官  許永煌
                                      法　官  雷淑雯
                                      法　官  吳定亞
以上正本證明與原本無異。
不得抗告。
                                      書記官  郭侑靜
中　　華　　民　　國　　110 　年　　6 　　月　　10　　日